臺灣高等法院刑事裁定　　　　　　　　　100年度抗字第380號
抗　告　人
即　受刑人　黃永瑞
上列抗告人因聲請定其應執行刑案件，不服臺灣桃園地方法院中
華民國100年3月16日裁定（100年度聲字第715號），提起抗告，
本院裁定如下：
    主  文
抗告駁回。
    理  由
一、原裁定意旨略以：抗告人即受刑人黃永瑞（下稱抗告人）所
    犯如裁定附表所示之罪，先後經原審判處如裁定附表所示之
    刑，均經分別確定在案，有各該判決及本院被告前案紀錄表
    在卷可稽；是本院審核聲請人之聲請認為正當，應定其應執
    行之刑，並諭知易科罰金之折算標準等語。
二、抗告意旨略以：原裁定所定應執行有期徒刑7月，如易科罰
    金以新臺幣1,000元折算1日之科刑太重，蓋其中一罪抗告人
    以執行完畢，業知所警惕，不會再犯，既以達刑罰教化之目
    的，實無再定過重之執行刑之必要，請撤銷原裁定，改惠予
    最輕之應執行刑之裁定云云。
三、按裁判確定前犯數罪者，併合處罰之。數罪併罰，有二裁判
    以上者，依刑法第51條之規定，定其應執行之刑，刑法第50
    條、第53條分別定有明文。次按法律上屬於自由裁量之事項
    ，並非概無法律性之拘束。自由裁量係於法律一定之外部性
    界限內（以定執行刑言，即不得違反刑法第51條之規定）使
    法官具體選擇以為適當之處理；因此在裁量時，必須符合所
    適用之法規之目的。更進一步言，須受法律秩序之理念所指
    導，此亦即所謂之自由裁量之內部性界限。關於定應執行之
    刑，既屬自由裁量之範圍，其應受此項內部性界限之拘束，
    要屬當然，有最高法院80年臺非字第473號判例可稽。又按
    刑法第50條規定，裁判確定前犯數罪者，併合處罰之，屬強
    制規定，目的在使被告得依同法第51條各款規定，受有限制
    加重刑罰之恤刑利益。至各罪刑之一部分業已執行完畢，係
    檢察官於指揮執行所定應執行之刑時，如何扣抵之問題，與
    定應執行刑裁定之合法性無涉（最高法院100年度台抗字第
    166號裁定意旨參照）。
四、經查：本件原裁定以抗告人先後犯如原裁定附表所示各罪，
    經分別判處如其附表所示之刑確定，檢察官聲請原審法院定
    其應執行之刑，原審法院經審核卷證結果，認其聲請為正當
    ，依刑事訴訟法第477條第1項，刑法第53條、第51條第5款
    等規定，裁定應執行刑為有期徒刑7月。經核原裁定附表所
    示之各宣告刑均為有期徒刑4月，各刑合併後為有期徒刑8月
    ，揆諸上開規定及說明，抗告人本件定其應執行刑之範圍為
    ：有期徒刑4月以上，有期徒刑8月以下。而本件抗告人之應
    執行刑為有期徒刑7月，依法合於法所定之外部界限，且亦
    未逾自由裁量之內部性界線。至抗告人辯稱其中一罪業已執
    行一節，僅係檢察官日後指揮執行時應如何扣抵之問題，尚
    與定應執行刑裁定之合法性無涉，附予敘明。經核原審之裁
    定於法均無不合。抗告人徒以上情，任意指摘原裁定不當，
    求予撤銷改判，為無理由，應予駁回。
五、據上論結，應依刑事訴訟法第412條，裁定如主文。
中    華    民    國   100    年    4     月    29    日
                  刑事第十八庭審判長法  官  吳鴻章
                                    法  官  汪梅芬
                                    法  官  林銓正
以上正本證明與原本無異。
如不服本裁定，應於收受送達後五日內向本院提出抗告狀。
                                    書記官  張淨卿
中    華    民    國   100    年    5     月    5     日